---
title: "长周期估值因子"
author: "量化投资部"
output: 
  html_document:
    toc: true # table of content true
    depth: 3  # upto three depths of headings (specified by #, ## and ###)
---



```{r setup,echo=FALSE,include=FALSE}
library(quantbox)
library(knitr)
knitr::opts_chunk$set(
  eval = FALSE,
  warning = FALSE,
  fig.align = 'center'
)
```

## 加载数据

```{r loadata,echo=TRUE,eval=TRUE,include=FALSE}
#  -------single factor test step by step  -----
fls <- buildFactorLists(
  buildFactorList(factorFun = "gf.ca_ratio",
                  factorDir = -1,
                  factorPar=list(fintype='PE',N = 3),
                  factorName = "cape3"),
    buildFactorList(factorFun = "gf.ca_ratio",
                  factorDir = -1,
                  factorPar=list(fintype='PE',N = 5),
                  factorName = "cape5"),
  buildFactorList(factorFun = "gf.ca_ratio",
                  factorDir = -1,
                  factorPar=list(fintype='PB',N = 3),
                  factorName = "capb"),
  buildFactorList(factorFun = "gf.ca_ratio",
                  factorDir = -1,
                  factorPar=list(fintype='PB',N = 3,inflaAdj = TRUE),
                  factorName = "capb_adj"),
  buildFactorList(factorFun = "gf.ca_ratio",
                  factorDir = -1,
                  factorPar=list(fintype='PCF',N = 3),
                  factorName = "capcf"),
    buildFactorList(factorFun = "gf.PB_mrq",
                  factorDir = -1,
                  factorPar=list(),
                  factorName = "pb_mrq"),
    buildFactorList(factorFun = "gf.PE_ttm",
                  factorDir = -1,
                  factorPar=list(),
                  factorName = "pe_ttm"),
    buildFactorList(factorFun = "gf.PCF_ttm",
                  factorDir = -1,
                  factorPar=list(),
                  factorName = "pcf_ttm"))


# time and univ setting
begT <- as.Date("2005-01-04")
endT <- as.Date("2017-10-31")
holdingEndT <- as.Date("2017-11-30")
rebFreq <- "quarter"
shiftby <- 0
univ <- "EI000985"

# getTSR
rebdate <- getRebDates(begT,endT,rebFreq,shiftby)
ts <- getTS(rebdate,indexID = univ,rm=c("priceLimit","suspend"))
tsr <- getTSR(ts,date_end_pad = holdingEndT)


# raw factor descrptive statistics
tsfr_raw <- getMultiFactor(tsr,FactorList = fls)
tsfrs_raw <- mTSF2TSFs(tsfr_raw)


# table.Fct_descr(tsfr_raw,9)
# sectorAttrs <- list(ind=defaultSectorAttr("ind"),
#                     fct=defaultSectorAttr("fct"),
#                     ind_fct=defaultSectorAttr("ind_fct"))
# chart.Fct_anova(tsfr_raw,sectorAttrs)

# factor refine research
refinePars <- list(scale = refinePar_default("scale",NULL),
                   scale_ind = refinePar_default("scale",defaultSectorAttr("ind")),
                   scale_indfct= refinePar_default("scale",defaultSectorAttr("ind_fct")),
                   reg_indfct = refinePar_default("reg",defaultSectorAttr("ind")))
tablestats <- data.frame()
mtsfrrefine <- data.frame()
```

```{r loadatashow,echo=TRUE}
#  -------single factor test step by step  -----
fls <- buildFactorLists(
  buildFactorList(factorFun = "gf.ca_ratio",
                  factorDir = -1,
                  factorPar=list(fintype='PE',N = 3),
                  factorName = "cape3"),
    buildFactorList(factorFun = "gf.ca_ratio",
                  factorDir = -1,
                  factorPar=list(fintype='PE',N = 5),
                  factorName = "cape5"),
  buildFactorList(factorFun = "gf.ca_ratio",
                  factorDir = -1,
                  factorPar=list(fintype='PB',N = 3),
                  factorName = "capb"),
  buildFactorList(factorFun = "gf.ca_ratio",
                  factorDir = -1,
                  factorPar=list(fintype='PB',N = 3,inflaAdj = TRUE),
                  factorName = "capb_adj"),
  buildFactorList(factorFun = "gf.ca_ratio",
                  factorDir = -1,
                  factorPar=list(fintype='PCF',N = 3),
                  factorName = "capcf"),
    buildFactorList(factorFun = "gf.PB_mrq",
                  factorDir = -1,
                  factorPar=list(),
                  factorName = "pb_mrq"),
    buildFactorList(factorFun = "gf.PE_ttm",
                  factorDir = -1,
                  factorPar=list(),
                  factorName = "pe_ttm"),
    buildFactorList(factorFun = "gf.PCF_ttm",
                  factorDir = -1,
                  factorPar=list(),
                  factorName = "pcf_ttm"))


# time and univ setting
begT <- as.Date("2005-01-04")
endT <- as.Date("2017-10-31")
holdingEndT <- as.Date("2017-11-30")
rebFreq <- "quarter"
shiftby <- 0
univ <- "EI000985"

# getTSR
rebdate <- getRebDates(begT,endT,rebFreq,shiftby)
ts <- getTS(rebdate,indexID = univ,rm=c("priceLimit","suspend"))
tsr <- getTSR(ts,date_end_pad = holdingEndT)


# raw factor descrptive statistics
tsfr_raw <- getMultiFactor(tsr,FactorList = fls)
tsfrs_raw <- mTSF2TSFs(tsfr_raw)


# table.Fct_descr(tsfr_raw,9)
# sectorAttrs <- list(ind=defaultSectorAttr("ind"),
#                     fct=defaultSectorAttr("fct"),
#                     ind_fct=defaultSectorAttr("ind_fct"))
# chart.Fct_anova(tsfr_raw,sectorAttrs)

# factor refine research
refinePars <- list(scale = refinePar_default("scale",NULL),
                   scale_ind = refinePar_default("scale",defaultSectorAttr("ind")),
                   scale_indfct= refinePar_default("scale",defaultSectorAttr("ind_fct")),
                   reg_indfct = refinePar_default("reg",defaultSectorAttr("ind")))
tablestats <- data.frame()
mtsfrrefine <- data.frame()
```

## PE_ttm

```{r PE_LOADDATA,eval=TRUE}
fname_ <- "pe_ttm"
tsfr <- tsfrs_raw[[fname_]]
mtsfr <- factor_refine_MF(tsfr,refinePars)
mtsfrrefine <- rbind(mtsfrrefine,data.frame(mtsfr,fname=fname_))
```


不同refine方式下因子得分分布直方图
```{r PE_REF_HIST,echo=TRUE,eval=TRUE,fig.height=6,fig.width=6}
MF.chart.Fct_hist(mtsfr,5)
```


不同refine方式下因子IC图
```{r PE_REF_IC,echo=TRUE,eval=TRUE,fig.height=6,fig.width=6}
MF.chart.IC(mTSFR = mtsfr,facet_by = 'fname')
```

不同refine方式下因子分组多空收益图
```{r PE_REF_SPREAD,echo=TRUE,eval=TRUE,fig.height=6,fig.width=6}
MF.chart.Ngroup.spread(mTSFR = mtsfr, N = 5)
```

不同refine方式下因子分组多空相对收益图
```{r PE_REF_SPREAD_RE,echo=TRUE,eval=TRUE,fig.height=6,fig.width=6}
MF.chart.Ngroup.spread(mTSFR = mtsfr, N = 5,rtn_type = "long-univ")
```

不同refine方式下因子IC和分组收益统计表
```{r PE_REF_SPREAD_TABLE,echo=TRUE,eval=TRUE}
table_ <- MC.table.ICandNgroup(mTSF2TSFs(mtsfr), N = 5)
kable(table_,digits = 2)
table_ <- data.frame(factorName=fname_,refinePar=rownames(table_),table_,row.names = NULL,stringsAsFactors = FALSE)
tablestats <- rbind(tablestats,table_)
```



## PE三年期

```{r VOL_LOADDATA,eval=TRUE}
fname_ <- "cape3"
tsfr <- tsfrs_raw[[fname_]]
mtsfr <- factor_refine_MF(tsfr,refinePars)
mtsfrrefine <- rbind(mtsfrrefine,data.frame(mtsfr,fname=fname_))
```


不同refine方式下因子得分分布直方图
```{r VOL_REF_HIST,echo=TRUE,eval=TRUE,fig.height=6,fig.width=6}
MF.chart.Fct_hist(mtsfr,5)
```



不同refine方式下因子IC图
```{r VOL_REF_IC,echo=TRUE,eval=TRUE,fig.height=6,fig.width=6}
MF.chart.IC(mTSFR = mtsfr,facet_by = 'fname')
```

不同refine方式下因子分组多空收益图
```{r VOL_REF_SPREAD,echo=TRUE,eval=TRUE,fig.height=6,fig.width=6}
MF.chart.Ngroup.spread(mTSFR = mtsfr, N = 5)
```

不同refine方式下因子分组多空相对收益图
```{r VOL_REF_SPREAD_RE,echo=TRUE,eval=TRUE,fig.height=6,fig.width=6}
MF.chart.Ngroup.spread(mTSFR = mtsfr, N = 5,rtn_type = "long-univ")
```

不同refine方式下因子IC和分组收益统计表
```{r VOL_REF_SPREAD_TABLE,echo=TRUE,eval=TRUE}
table_ <- MC.table.ICandNgroup(mTSF2TSFs(mtsfr), N = 5)
kable(table_,digits = 2)
table_ <- data.frame(factorName=fname_,refinePar=rownames(table_),table_,row.names = NULL,stringsAsFactors = FALSE)
tablestats <- rbind(tablestats,table_)
```

## PE五年期
```{r IVR_LOADDATA,eval=TRUE}
fname_ <- "cape5"
tsfr <- tsfrs_raw[[fname_]]
mtsfr <- factor_refine_MF(tsfr,refinePars)
mtsfrrefine <- rbind(mtsfrrefine,data.frame(mtsfr,fname=fname_))
```



不同refine方式下因子得分分布直方图
```{r IVR_REF_HIST,echo=TRUE,eval=TRUE,fig.height=6,fig.width=6}
MF.chart.Fct_hist(mtsfr,5)
```



不同refine方式下因子IC图
```{r IVR_REF_IC,echo=TRUE,eval=TRUE,fig.height=6,fig.width=6}
MF.chart.IC(mTSFR = mtsfr,facet_by = 'fname')
```


不同refine方式下因子分组多空收益图
```{r IVR_REF_SPREAD,echo=TRUE,eval=TRUE,fig.height=6,fig.width=6}
MF.chart.Ngroup.spread(mTSFR = mtsfr, N = 5)
```

不同refine方式下因子分组多空相对收益图
```{r IVR_REF_SPREAD_RE,echo=TRUE,eval=TRUE,fig.height=6,fig.width=6}
MF.chart.Ngroup.spread(mTSFR = mtsfr, N = 5,rtn_type = "long-univ")
```

不同refine方式下因子IC和分组收益统计表
```{r IVR_REF_SPREAD_TABLE,echo=TRUE,eval=TRUE}
table_ <- MC.table.ICandNgroup(mTSF2TSFs(mtsfr), N = 5)
kable(table_,digits = 2)
table_ <- data.frame(factorName=fname_,refinePar=rownames(table_),table_,row.names = NULL,stringsAsFactors = FALSE)
tablestats <- rbind(tablestats,table_)
```

## PB_mrq
```{r PB_LOADDATA,eval=TRUE}
fname_ <- "pb_mrq"
tsfr <- tsfrs_raw[[fname_]]
mtsfr <- factor_refine_MF(tsfr,refinePars)
mtsfrrefine <- rbind(mtsfrrefine,data.frame(mtsfr,fname=fname_))
```



不同refine方式下因子得分分布直方图
```{r PB_REF_HIST,echo=TRUE,eval=TRUE,fig.height=6,fig.width=6}
MF.chart.Fct_hist(mtsfr,5)
```



不同refine方式下因子IC图
```{r PB_REF_IC,echo=TRUE,eval=TRUE,fig.height=6,fig.width=6}
MF.chart.IC(mTSFR = mtsfr,facet_by = 'fname')
```


不同refine方式下因子分组多空收益图
```{r PB_REF_SPREAD,echo=TRUE,eval=TRUE,fig.height=6,fig.width=6}
MF.chart.Ngroup.spread(mTSFR = mtsfr, N = 5)
```

不同refine方式下因子分组多空相对收益图
```{r PB_REF_SPREAD_RE,echo=TRUE,eval=TRUE,fig.height=6,fig.width=6}
MF.chart.Ngroup.spread(mTSFR = mtsfr, N = 5,rtn_type = "long-univ")
```

不同refine方式下因子IC和分组收益统计表
```{r PB_REF_SPREAD_TABLE,echo=TRUE,eval=TRUE}
table_ <- MC.table.ICandNgroup(mTSF2TSFs(mtsfr), N = 5)
kable(table_,digits = 2)
table_ <- data.frame(factorName=fname_,refinePar=rownames(table_),table_,row.names = NULL,stringsAsFactors = FALSE)
tablestats <- rbind(tablestats,table_)
```



## PB三年期
```{r BETA_LOADDATA,eval=TRUE}
fname_ <- "capb"
tsfr <- tsfrs_raw[[fname_]]
mtsfr <- factor_refine_MF(tsfr,refinePars)
mtsfrrefine <- rbind(mtsfrrefine,data.frame(mtsfr,fname=fname_))
```



不同refine方式下因子得分分布直方图
```{r BETA_REF_HIST,echo=TRUE,eval=TRUE,fig.height=6,fig.width=6}
MF.chart.Fct_hist(mtsfr,5)
```



不同refine方式下因子IC图
```{r BETA_REF_IC,echo=TRUE,eval=TRUE,fig.height=6,fig.width=6}
MF.chart.IC(mTSFR = mtsfr,facet_by = 'fname')
```


不同refine方式下因子分组多空收益图
```{r BETA_REF_SPREAD,echo=TRUE,eval=TRUE,fig.height=6,fig.width=6}
MF.chart.Ngroup.spread(mTSFR = mtsfr, N = 5)
```

不同refine方式下因子分组多空相对收益图
```{r BETA_REF_SPREAD_RE,echo=TRUE,eval=TRUE,fig.height=6,fig.width=6}
MF.chart.Ngroup.spread(mTSFR = mtsfr, N = 5,rtn_type = "long-univ")
```

不同refine方式下因子IC和分组收益统计表
```{r BETA_REF_SPREAD_TABLE,echo=TRUE,eval=TRUE}
table_ <- MC.table.ICandNgroup(mTSF2TSFs(mtsfr), N = 5)
kable(table_,digits = 2)
table_ <- data.frame(factorName=fname_,refinePar=rownames(table_),table_,row.names = NULL,stringsAsFactors = FALSE)
tablestats <- rbind(tablestats,table_)
```

## PB三年期通胀调整
```{r LIQ_LOADDATA,eval=TRUE}
fname_ <- "capb_adj"
tsfr <- tsfrs_raw[[fname_]]
mtsfr <- factor_refine_MF(tsfr,refinePars)
mtsfrrefine <- rbind(mtsfrrefine,data.frame(mtsfr,fname=fname_))
```



不同refine方式下因子得分分布直方图
```{r LIQ_REF_HIST,echo=TRUE,eval=TRUE,fig.height=6,fig.width=6}
MF.chart.Fct_hist(mtsfr,5)
```



不同refine方式下因子IC图
```{r LIQ_REF_IC,echo=TRUE,eval=TRUE,fig.height=6,fig.width=6}
MF.chart.IC(mTSFR = mtsfr,facet_by = 'fname')
```

不同refine方式下因子分组多空收益图
```{r LIQ_REF_SPREAD,echo=TRUE,eval=TRUE,fig.height=6,fig.width=6}
MF.chart.Ngroup.spread(mTSFR = mtsfr, N = 5)
```

不同refine方式下因子分组多空相对收益图
```{r LIQ_REF_SPREAD_RE,echo=TRUE,eval=TRUE,fig.height=6,fig.width=6}
MF.chart.Ngroup.spread(mTSFR = mtsfr, N = 5,rtn_type = "long-univ")
```

不同refine方式下因子IC和分组收益统计表
```{r LIQ_REF_SPREAD_TABLE,echo=TRUE,eval=TRUE}
table_ <- MC.table.ICandNgroup(mTSF2TSFs(mtsfr), N = 5)
kable(table_,digits = 2)
table_ <- data.frame(factorName=fname_,refinePar=rownames(table_),table_,row.names = NULL,stringsAsFactors = FALSE)
tablestats <- rbind(tablestats,table_)
```

## PCF_ttm
```{r PCF_LOADDATA,eval=TRUE}
fname_ <- "pcf_ttm"
tsfr <- tsfrs_raw[[fname_]]
mtsfr <- factor_refine_MF(tsfr,refinePars)
mtsfrrefine <- rbind(mtsfrrefine,data.frame(mtsfr,fname=fname_))
```



不同refine方式下因子得分分布直方图
```{r PCF_REF_HIST,echo=TRUE,eval=TRUE,fig.height=6,fig.width=6}
MF.chart.Fct_hist(mtsfr,5)
```


不同refine方式下因子IC图
```{r PCF_REF_IC,echo=TRUE,eval=TRUE,fig.height=6,fig.width=6}
MF.chart.IC(mTSFR = mtsfr,facet_by = 'fname')
```


不同refine方式下因子分组多空收益图
```{r PCF_REF_SPREAD,echo=TRUE,eval=TRUE,fig.height=6,fig.width=6}
MF.chart.Ngroup.spread(mTSFR = mtsfr, N = 5)
```

不同refine方式下因子分组多空相对收益图
```{r PCF_REF_SPREAD_RE,echo=TRUE,eval=TRUE,fig.height=6,fig.width=6}
MF.chart.Ngroup.spread(mTSFR = mtsfr, N = 5,rtn_type = "long-univ")
```

不同refine方式下因子IC和分组收益统计表
```{r PCF_REF_SPREAD_TABLE,echo=TRUE,eval=TRUE}
table_ <- MC.table.ICandNgroup(mTSF2TSFs(mtsfr), N = 5)
kable(table_,digits = 2)
table_ <- data.frame(factorName=fname_,refinePar=rownames(table_),table_,row.names = NULL,stringsAsFactors = FALSE)
tablestats <- rbind(tablestats,table_)
```



## PCF三年期
```{r ILLIQ_LOADDATA,eval=TRUE}
fname_ <- "capcf"
tsfr <- tsfrs_raw[[fname_]]
mtsfr <- factor_refine_MF(tsfr,refinePars)
mtsfrrefine <- rbind(mtsfrrefine,data.frame(mtsfr,fname=fname_))
```


不同refine方式下因子得分分布直方图
```{r ILLIQ_REF_HIST,echo=TRUE,eval=TRUE,fig.height=6,fig.width=6}
MF.chart.Fct_hist(mtsfr,5)
```


不同refine方式下因子IC图
```{r ILLIQ_REF_IC,echo=TRUE,eval=TRUE,fig.height=6,fig.width=6}
MF.chart.IC(mTSFR = mtsfr,facet_by = 'fname')
```


不同refine方式下因子分组多空收益图
```{r ILLIQ_REF_SPREAD,echo=TRUE,eval=TRUE,fig.height=6,fig.width=6}
MF.chart.Ngroup.spread(mTSFR = mtsfr, N = 5)
```

不同refine方式下因子分组多空相对收益图
```{r ILLIQ_REF_SPREAD_RE,echo=TRUE,eval=TRUE,fig.height=6,fig.width=6}
MF.chart.Ngroup.spread(mTSFR = mtsfr, N = 5,rtn_type = "long-univ")
```

不同refine方式下因子IC和分组收益统计表
```{r ILLIQ_REF_SPREAD_TABLE,echo=TRUE,eval=TRUE}
table_ <- MC.table.ICandNgroup(mTSF2TSFs(mtsfr), N = 5)
kable(table_,digits = 2)
table_ <- data.frame(factorName=fname_,refinePar=rownames(table_),table_,row.names = NULL,stringsAsFactors = FALSE)
tablestats <- rbind(tablestats,table_)
```


## 相关性COR

```{r cor_getdata,eval=TRUE}
mtsf <- dplyr::select(tsfr_raw,-date_end,-periodrtn)
mtsfrefine <- reshape2::dcast(mtsfrrefine,date+stockID~fname,value.var = 'reg_indfct')
```


原始因子的相关性图
```{r cor_raw_plot,echo=TRUE,eval=TRUE,fig.height=6,fig.width=6}
MF.chart.Fct_corr(mtsf)
```

行业市值标准化后因子的相关性图
```{r cor_raw_plot2,echo=TRUE,eval=TRUE,fig.height=6,fig.width=6}
MF.chart.Fct_corr(mtsfrefine)
```


## SUMMARY

不同因子不同refine方式下因子IC和分组收益统计表
```{r summary_REF_SPREAD_TABLE,echo=TRUE,eval=TRUE}
kable(tablestats,digits = 2)
```