---
title: "成长类因子"
author: "量化投资部"
output: 
  html_document:
    toc: true # table of content true
    depth: 3  # upto three depths of headings (specified by #, ## and ###)
---



```{r setup,echo=FALSE,include=FALSE}
library(quantbox)
library(knitr)
knitr::opts_chunk$set(
  eval = FALSE,
  warning = FALSE,
  fig.align = 'center'
)
```

## 0、加载数据

```{r loadata,echo=TRUE,eval=TRUE,include=FALSE}
#  -------single factor test step by step  -----
fls <- buildFactorLists(
  buildFactorList(factorFun = "gf.NP_YOY",
                  factorDir = 1,
                  factorPar=list(is1q=FALSE,filt=0),
                  factorName = "NP_YOY"),
  buildFactorList(factorFun = "gf.G_MLL_Q",
                  factorDir = 1,
                  factorPar=list(),
                  factorName = "G_MLL_Q"),
  buildFactorList(factorFun = "gf.G_OR_Q",
                  factorDir = 1,
                  factorPar=list(filt=0),
                  factorName = "G_OR_Q"),
  buildFactorList(factorFun = "gf.G_EPS_Q",
                  factorDir = 1,
                  factorPar=list(filt=0),
                  factorName = "G_EPS_Q"),
  buildFactorList(factorFun = "gf.G_OR_longterm",
                  factorDir = 1,
                  factorPar=list(),
                  factorName = "G_OR_longterm"),
  buildFactorList(factorFun = "gf.F_NP_chg",
                  factorDir = 1,
                  factorPar=list(con_type = "1,2"),
                  factorName = "F_NP_chg"),
  buildFactorList(factorFun = "gf.F_rank_chg",
                  factorDir = 1,
                  factorPar=list(con_type = "1,2"),
                  factorName = "F_rank_chg")
)


# time and univ setting
begT <- as.Date("2010-01-04")
endT <- as.Date("2017-11-30")
holdingEndT <- as.Date("2017-12-31")
rebFreq <- "month"
shiftby <- 0
univ <- "EI000985"

# getTSR
rebdate <- getRebDates(begT,endT,rebFreq,shiftby)
ts <- getTS(rebdate,indexID = univ,rm="suspend")
tsr <- getTSR(ts,date_end_pad = holdingEndT)


# raw factor descrptive statistics
tsfr_raw <- getMultiFactor(tsr,FactorList = fls)
tsfrs_raw <- mTSF2TSFs(tsfr_raw)
fnames <- names(tsfrs_raw)

# table.Fct_descr(tsfr_raw,9)
# sectorAttrs <- list(ind=defaultSectorAttr("ind"),
#                     fct=defaultSectorAttr("fct"),
#                     ind_fct=defaultSectorAttr("ind_fct"))
# chart.Fct_anova(tsfr_raw,sectorAttrs)

# factor refine research
refinePars <- list(scale = refinePar_default("scale",NULL),
                   scale_ind = refinePar_default("scale",defaultSectorAttr("ind")),
                   scale_indfct= refinePar_default("scale",defaultSectorAttr("ind_fct")),
                   reg_indfct = refinePar_default("reg",defaultSectorAttr("ind")))
tablestats <- data.frame()
mtsfrrefine <- data.frame()
tablenames <- c("IC_mean","IC_IR","IC_hitRatio","Annualized Return",
                 "Annualized Sharpe(Rf=0%)","Worst Drawdown","Beta","Size")
```

```{r loadatashow,echo=TRUE}
#  -------single factor test step by step  -----
fls <- buildFactorLists(
  buildFactorList(factorFun = "gf.NP_YOY",
                  factorDir = 1,
                  factorPar=list(is1q=FALSE,filt=0),
                  factorName = "NP_YOY"),
  buildFactorList(factorFun = "gf.G_MLL_Q",
                  factorDir = 1,
                  factorPar=list(),
                  factorName = "G_MLL_Q"),
  buildFactorList(factorFun = "gf.G_OR_Q",
                  factorDir = 1,
                  factorPar=list(filt=0),
                  factorName = "G_OR_Q"),
  buildFactorList(factorFun = "gf.G_EPS_Q",
                  factorDir = 1,
                  factorPar=list(filt=0),
                  factorName = "G_EPS_Q"),
  buildFactorList(factorFun = "gf.G_OR_longterm",
                  factorDir = 1,
                  factorPar=list(),
                  factorName = "G_OR_longterm"),
  buildFactorList(factorFun = "gf.F_NP_chg",
                  factorDir = 1,
                  factorPar=list(con_type = "1,2"),
                  factorName = "F_NP_chg"),
  buildFactorList(factorFun = "gf.F_rank_chg",
                  factorDir = 1,
                  factorPar=list(con_type = "1,2"),
                  factorName = "F_rank_chg")
)


# time and univ setting
begT <- as.Date("2010-01-04")
endT <- as.Date("2017-11-30")
holdingEndT <- as.Date("2017-12-31")
rebFreq <- "month"
shiftby <- 0
univ <- "EI000985"

# getTSR
rebdate <- getRebDates(begT,endT,rebFreq,shiftby)
ts <- getTS(rebdate,indexID = univ,rm="suspend")
tsr <- getTSR(ts,date_end_pad = holdingEndT)


# raw factor descrptive statistics
tsfr_raw <- getMultiFactor(tsr,FactorList = fls)
tsfrs_raw <- mTSF2TSFs(tsfr_raw)
fnames <- names(tsfrs_raw)

# table.Fct_descr(tsfr_raw,9)
# sectorAttrs <- list(ind=defaultSectorAttr("ind"),
#                     fct=defaultSectorAttr("fct"),
#                     ind_fct=defaultSectorAttr("ind_fct"))
# chart.Fct_anova(tsfr_raw,sectorAttrs)

# factor refine research
refinePars <- list(scale = refinePar_default("scale",NULL),
                   scale_ind = refinePar_default("scale",defaultSectorAttr("ind")),
                   scale_indfct= refinePar_default("scale",defaultSectorAttr("ind_fct")),
                   reg_indfct = refinePar_default("reg",defaultSectorAttr("ind")))
tablestats <- data.frame()
mtsfrrefine <- data.frame()
tablenames <- c("IC_mean","IC_IR","IC_hitRatio","Annualized Return",
                 "Annualized Sharpe(Rf=0%)","Worst Drawdown","Beta","Size")

```

## 1、因子`r fnames[1]`

```{r VOL_LOADDATA,eval=TRUE}
fname_ <- fnames[1]
tsfr <- tsfrs_raw[[fname_]]
mtsfr <- factor_refine_MF(tsfr,refinePars)
mtsfrrefine <- rbind(mtsfrrefine,data.frame(mtsfr,fname=fname_))
```

因子NA比例
```{r VOL_NA,echo=TRUE,eval=TRUE,fig.height=6,fig.width=6}
chart.Fct_NA(tsfr)
```

因子原始得分直方图
```{r VOL_RAW_HIST,echo=TRUE,eval=TRUE,fig.height=6,fig.width=6}
chart.Fct_hist(tsfr,9)
```

不同refine方式下因子得分分布直方图
```{r VOL_REF_HIST,echo=TRUE,eval=TRUE,fig.height=6,fig.width=6}
MF.chart.Fct_hist(mtsfr,5)
```

不同refine方式下因子得分统计表
```{r VOL_REF_TABLE,echo=TRUE,eval=TRUE}
kable(MF.table.Fct_descr(mtsfr,5),digits = 2)
```

不同refine方式下因子IC图
```{r VOL_REF_IC,echo=TRUE,eval=TRUE,fig.height=6,fig.width=6}
MF.chart.IC(mTSFR = mtsfr,facet_by = 'fname')
```

不同refine方式下因子分组多空收益图
```{r VOL_REF_SPREAD,echo=TRUE,eval=TRUE,fig.height=6,fig.width=6}
MF.chart.Ngroup.spread(mTSFR = mtsfr, N = 5)
```

不同refine方式下因子分组多空相对收益图
```{r VOL_REF_SPREAD_RE,echo=TRUE,eval=TRUE,fig.height=6,fig.width=6}
MF.chart.Ngroup.spread(mTSFR = mtsfr, N = 5,rtn_type = "long-univ")
```

不同refine方式下因子IC和分组收益统计表
```{r VOL_REF_SPREAD_TABLE,echo=TRUE,eval=TRUE}
table_ <- MC.table.ICandNgroup(mTSF2TSFs(mtsfr), N = 5)
table_ <- table_[,tablenames]
kable(table_,digits = 2)
table_ <- data.frame(factorName=fname_,refinePar=rownames(table_),table_,row.names = NULL,stringsAsFactors = FALSE)
tablestats <- rbind(tablestats,table_)
```

## 2、因子`r fnames[2]`
```{r IVR_LOADDATA,eval=TRUE}
fname_ <- fnames[2]
tsfr <- tsfrs_raw[[fname_]]
mtsfr <- factor_refine_MF(tsfr,refinePars)
mtsfrrefine <- rbind(mtsfrrefine,data.frame(mtsfr,fname=fname_))
```

因子NA比例
```{r IVR_NA,echo=TRUE,eval=TRUE,fig.height=6,fig.width=6}
chart.Fct_NA(tsfr)
```

因子原始得分直方图
```{r IVR_RAW_HIST,echo=TRUE,eval=TRUE,fig.height=6,fig.width=6}
chart.Fct_hist(tsfr,9)
```

不同refine方式下因子得分分布直方图
```{r IVR_REF_HIST,echo=TRUE,eval=TRUE,fig.height=6,fig.width=6}
MF.chart.Fct_hist(mtsfr,5)
```

不同refine方式下因子得分统计表
```{r IVR_REF_TABLE,echo=TRUE,eval=TRUE}
kable(MF.table.Fct_descr(mtsfr,5),digits = 2)
```

不同refine方式下因子IC图
```{r IVR_REF_IC,echo=TRUE,eval=TRUE,fig.height=6,fig.width=6}
MF.chart.IC(mTSFR = mtsfr,facet_by = 'fname')
```


不同refine方式下因子分组多空收益图
```{r IVR_REF_SPREAD,echo=TRUE,eval=TRUE,fig.height=6,fig.width=6}
MF.chart.Ngroup.spread(mTSFR = mtsfr, N = 5)
```

不同refine方式下因子分组多空相对收益图
```{r IVR_REF_SPREAD_RE,echo=TRUE,eval=TRUE,fig.height=6,fig.width=6}
MF.chart.Ngroup.spread(mTSFR = mtsfr, N = 5,rtn_type = "long-univ")
```

不同refine方式下因子IC和分组收益统计表
```{r IVR_REF_SPREAD_TABLE,echo=TRUE,eval=TRUE}
table_ <- MC.table.ICandNgroup(mTSF2TSFs(mtsfr), N = 5)
table_ <- table_[,tablenames]
kable(table_,digits = 2)
table_ <- data.frame(factorName=fname_,refinePar=rownames(table_),table_,row.names = NULL,stringsAsFactors = FALSE)
tablestats <- rbind(tablestats,table_)
```

## 3、因子`r fnames[3]`
```{r BETA_LOADDATA,eval=TRUE}
fname_ <- fnames[3]
tsfr <- tsfrs_raw[[fname_]]
mtsfr <- factor_refine_MF(tsfr,refinePars)
mtsfrrefine <- rbind(mtsfrrefine,data.frame(mtsfr,fname=fname_))
```

因子NA比例
```{r BETA_NA,echo=TRUE,eval=TRUE,fig.height=6,fig.width=6}
chart.Fct_NA(tsfr)
```

因子原始得分直方图
```{r BETA_RAW_HIST,echo=TRUE,eval=TRUE,fig.height=6,fig.width=6}
chart.Fct_hist(tsfr,9)
```

不同refine方式下因子得分分布直方图
```{r BETA_REF_HIST,echo=TRUE,eval=TRUE,fig.height=6,fig.width=6}
MF.chart.Fct_hist(mtsfr,5)
```

不同refine方式下因子得分统计表
```{r BETA_REF_TABLE,echo=TRUE,eval=TRUE}
kable(MF.table.Fct_descr(mtsfr,5),digits = 2)
```

不同refine方式下因子IC图
```{r BETA_REF_IC,echo=TRUE,eval=TRUE,fig.height=6,fig.width=6}
MF.chart.IC(mTSFR = mtsfr,facet_by = 'fname')
```


不同refine方式下因子分组多空收益图
```{r BETA_REF_SPREAD,echo=TRUE,eval=TRUE,fig.height=6,fig.width=6}
MF.chart.Ngroup.spread(mTSFR = mtsfr, N = 5)
```

不同refine方式下因子分组多空相对收益图
```{r BETA_REF_SPREAD_RE,echo=TRUE,eval=TRUE,fig.height=6,fig.width=6}
MF.chart.Ngroup.spread(mTSFR = mtsfr, N = 5,rtn_type = "long-univ")
```

不同refine方式下因子IC和分组收益统计表
```{r BETA_REF_SPREAD_TABLE,echo=TRUE,eval=TRUE}
table_ <- MC.table.ICandNgroup(mTSF2TSFs(mtsfr), N = 5)
table_ <- table_[,tablenames]
kable(table_,digits = 2)
table_ <- data.frame(factorName=fname_,refinePar=rownames(table_),table_,row.names = NULL,stringsAsFactors = FALSE)
tablestats <- rbind(tablestats,table_)
```

## 4、因子`r fnames[4]`
```{r LIQ_LOADDATA,eval=TRUE}
fname_ <- fnames[4]
tsfr <- tsfrs_raw[[fname_]]
mtsfr <- factor_refine_MF(tsfr,refinePars)
mtsfrrefine <- rbind(mtsfrrefine,data.frame(mtsfr,fname=fname_))
```

因子NA比例
```{r LIQ_NA,echo=TRUE,eval=TRUE,fig.height=6,fig.width=6}
chart.Fct_NA(tsfr)
```

因子原始得分直方图
```{r LIQ_RAW_HIST,echo=TRUE,eval=TRUE,fig.height=6,fig.width=6}
chart.Fct_hist(tsfr,9)
```

不同refine方式下因子得分分布直方图
```{r LIQ_REF_HIST,echo=TRUE,eval=TRUE,fig.height=6,fig.width=6}
MF.chart.Fct_hist(mtsfr,5)
```

不同refine方式下因子得分统计表
```{r LIQ_REF_TABLE,echo=TRUE,eval=TRUE}
kable(MF.table.Fct_descr(mtsfr,5),digits = 2)
```

不同refine方式下因子IC图
```{r LIQ_REF_IC,echo=TRUE,eval=TRUE,fig.height=6,fig.width=6}
MF.chart.IC(mTSFR = mtsfr,facet_by = 'fname')
```

不同refine方式下因子分组多空收益图
```{r LIQ_REF_SPREAD,echo=TRUE,eval=TRUE,fig.height=6,fig.width=6}
MF.chart.Ngroup.spread(mTSFR = mtsfr, N = 5)
```

不同refine方式下因子分组多空相对收益图
```{r LIQ_REF_SPREAD_RE,echo=TRUE,eval=TRUE,fig.height=6,fig.width=6}
MF.chart.Ngroup.spread(mTSFR = mtsfr, N = 5,rtn_type = "long-univ")
```

不同refine方式下因子IC和分组收益统计表
```{r LIQ_REF_SPREAD_TABLE,echo=TRUE,eval=TRUE}
table_ <- MC.table.ICandNgroup(mTSF2TSFs(mtsfr), N = 5)
table_ <- table_[,tablenames]
kable(table_,digits = 2)
table_ <- data.frame(factorName=fname_,refinePar=rownames(table_),table_,row.names = NULL,stringsAsFactors = FALSE)
tablestats <- rbind(tablestats,table_)
```

## 5、因子`r fnames[5]`
```{r 5LIQ_LOADDATA,eval=TRUE}
fname_ <- fnames[5]
tsfr <- tsfrs_raw[[fname_]]
mtsfr <- factor_refine_MF(tsfr,refinePars)
mtsfrrefine <- rbind(mtsfrrefine,data.frame(mtsfr,fname=fname_))
```

因子NA比例
```{r 5LIQ_NA,echo=TRUE,eval=TRUE,fig.height=6,fig.width=6}
chart.Fct_NA(tsfr)
```

因子原始得分直方图
```{r 5LIQ_RAW_HIST,echo=TRUE,eval=TRUE,fig.height=6,fig.width=6}
chart.Fct_hist(tsfr,9)
```

不同refine方式下因子得分分布直方图
```{r 5LIQ_REF_HIST,echo=TRUE,eval=TRUE,fig.height=6,fig.width=6}
MF.chart.Fct_hist(mtsfr,5)
```

不同refine方式下因子得分统计表
```{r 5LIQ_REF_TABLE,echo=TRUE,eval=TRUE}
kable(MF.table.Fct_descr(mtsfr,5),digits = 2)
```

不同refine方式下因子IC图
```{r 5LIQ_REF_IC,echo=TRUE,eval=TRUE,fig.height=6,fig.width=6}
MF.chart.IC(mTSFR = mtsfr,facet_by = 'fname')
```

不同refine方式下因子分组多空收益图
```{r 5LIQ_REF_SPREAD,echo=TRUE,eval=TRUE,fig.height=6,fig.width=6}
MF.chart.Ngroup.spread(mTSFR = mtsfr, N = 5)
```

不同refine方式下因子分组多空相对收益图
```{r 5LIQ_REF_SPREAD_RE,echo=TRUE,eval=TRUE,fig.height=6,fig.width=6}
MF.chart.Ngroup.spread(mTSFR = mtsfr, N = 5,rtn_type = "long-univ")
```

不同refine方式下因子IC和分组收益统计表
```{r 5LIQ_REF_SPREAD_TABLE,echo=TRUE,eval=TRUE}
table_ <- MC.table.ICandNgroup(mTSF2TSFs(mtsfr), N = 5)
table_ <- table_[,tablenames]
kable(table_,digits = 2)
table_ <- data.frame(factorName=fname_,refinePar=rownames(table_),table_,row.names = NULL,stringsAsFactors = FALSE)
tablestats <- rbind(tablestats,table_)
```


## 6、因子`r fnames[6]`
```{r 65LIQ_LOADDATA,eval=TRUE}
fname_ <- fnames[6]
tsfr <- tsfrs_raw[[fname_]]
mtsfr <- factor_refine_MF(tsfr,refinePars)
mtsfrrefine <- rbind(mtsfrrefine,data.frame(mtsfr,fname=fname_))
```

因子NA比例
```{r 65LIQ_NA,echo=TRUE,eval=TRUE,fig.height=6,fig.width=6}
chart.Fct_NA(tsfr)
```

因子原始得分直方图
```{r 65LIQ_RAW_HIST,echo=TRUE,eval=TRUE,fig.height=6,fig.width=6}
chart.Fct_hist(tsfr,9)
```

不同refine方式下因子得分分布直方图
```{r 65LIQ_REF_HIST,echo=TRUE,eval=TRUE,fig.height=6,fig.width=6}
MF.chart.Fct_hist(mtsfr,5)
```

不同refine方式下因子得分统计表
```{r 65LIQ_REF_TABLE,echo=TRUE,eval=TRUE}
kable(MF.table.Fct_descr(mtsfr,5),digits = 2)
```

不同refine方式下因子IC图
```{r 65LIQ_REF_IC,echo=TRUE,eval=TRUE,fig.height=6,fig.width=6}
MF.chart.IC(mTSFR = mtsfr,facet_by = 'fname')
```

不同refine方式下因子分组多空收益图
```{r 65LIQ_REF_SPREAD,echo=TRUE,eval=TRUE,fig.height=6,fig.width=6}
MF.chart.Ngroup.spread(mTSFR = mtsfr, N = 5)
```

不同refine方式下因子分组多空相对收益图
```{r 65LIQ_REF_SPREAD_RE,echo=TRUE,eval=TRUE,fig.height=6,fig.width=6}
MF.chart.Ngroup.spread(mTSFR = mtsfr, N = 5,rtn_type = "long-univ")
```

不同refine方式下因子IC和分组收益统计表
```{r 65LIQ_REF_SPREAD_TABLE,echo=TRUE,eval=TRUE}
table_ <- MC.table.ICandNgroup(mTSF2TSFs(mtsfr), N = 5)
table_ <- table_[,tablenames]
kable(table_,digits = 2)
table_ <- data.frame(factorName=fname_,refinePar=rownames(table_),table_,row.names = NULL,stringsAsFactors = FALSE)
tablestats <- rbind(tablestats,table_)
```


## 7、因子`r fnames[7]`
```{r 7LIQ_LOADDATA,eval=TRUE}
fname_ <- fnames[7]
tsfr <- tsfrs_raw[[fname_]]
mtsfr <- factor_refine_MF(tsfr,refinePars)
mtsfrrefine <- rbind(mtsfrrefine,data.frame(mtsfr,fname=fname_))
```

因子NA比例
```{r 75LIQ_NA,echo=TRUE,eval=TRUE,fig.height=6,fig.width=6}
chart.Fct_NA(tsfr)
```

因子原始得分直方图
```{r 75LIQ_RAW_HIST,echo=TRUE,eval=TRUE,fig.height=6,fig.width=6}
chart.Fct_hist(tsfr,9)
```

不同refine方式下因子得分分布直方图
```{r 75LIQ_REF_HIST,echo=TRUE,eval=TRUE,fig.height=6,fig.width=6}
MF.chart.Fct_hist(mtsfr,5)
```

不同refine方式下因子得分统计表
```{r 75LIQ_REF_TABLE,echo=TRUE,eval=TRUE}
kable(MF.table.Fct_descr(mtsfr,5),digits = 2)
```

不同refine方式下因子IC图
```{r 75LIQ_REF_IC,echo=TRUE,eval=TRUE,fig.height=6,fig.width=6}
MF.chart.IC(mTSFR = mtsfr,facet_by = 'fname')
```

不同refine方式下因子分组多空收益图
```{r 75LIQ_REF_SPREAD,echo=TRUE,eval=TRUE,fig.height=6,fig.width=6}
MF.chart.Ngroup.spread(mTSFR = mtsfr, N = 5)
```

不同refine方式下因子分组多空相对收益图
```{r 75LIQ_REF_SPREAD_RE,echo=TRUE,eval=TRUE,fig.height=6,fig.width=6}
MF.chart.Ngroup.spread(mTSFR = mtsfr, N = 5,rtn_type = "long-univ")
```

不同refine方式下因子IC和分组收益统计表
```{r 75LIQ_REF_SPREAD_TABLE,echo=TRUE,eval=TRUE}
table_ <- MC.table.ICandNgroup(mTSF2TSFs(mtsfr), N = 5)
table_ <- table_[,tablenames]
kable(table_,digits = 2)
table_ <- data.frame(factorName=fname_,refinePar=rownames(table_),table_,row.names = NULL,stringsAsFactors = FALSE)
tablestats <- rbind(tablestats,table_)
```


## 8、相关性COR

```{r cor_getdata,eval=TRUE}
size <- gf.ln_mkt_cap(ts)
size <- dplyr::rename(size,ln_mkt_cap=factorscore)
mtsf <- dplyr::select(tsfr_raw,-date_end,-periodrtn)
mtsf <- dplyr::left_join(mtsf,size,by=c('date','stockID'))

mtsfrefine <- reshape2::dcast(mtsfrrefine,date+stockID~fname,value.var = 'reg_indfct')
mtsfrefine <- dplyr::left_join(mtsfrefine,size,by=c('date','stockID'))
```


原始因子的相关性图
```{r cor_raw_plot,echo=TRUE,eval=TRUE,fig.height=6,fig.width=6}
MF.chart.Fct_corr(mtsf)
```

行业市值标准化后因子的相关性图
```{r cor_raw_plot2,echo=TRUE,eval=TRUE,fig.height=6,fig.width=6}
MF.chart.Fct_corr(mtsfrefine)
```


## 9、SUMMARY

不同因子不同refine方式下因子IC和分组收益统计表
```{r summary_REF_SPREAD_TABLE,echo=TRUE,eval=TRUE}
kable(tablestats,digits = 2)
```