---
title: "交易类因子"
author: "量化投资部"
output: 
  html_document:
    toc: true # table of content true
    depth: 3  # upto three depths of headings (specified by #, ## and ###)
---



```{r setup,echo=FALSE,include=FALSE}
library(quantbox)
library(knitr)
knitr::opts_chunk$set(
  eval = FALSE,
  warning = FALSE,
  fig.align = 'center'
)
```

## 0、加载数据

```{r loadata,echo=TRUE,eval=TRUE,include=FALSE}
#  -------single factor test step by step  -----
# fls <- buildFactorLists(
#   buildFactorList(factorFun = "gf.volatility",
#                   factorDir = -1,
#                   factorPar=list(),
#                   factorName = "VOL_"),
#   buildFactorList(factorFun = "gf.IVR",
#                   factorDir = -1,
#                   factorPar=list(datasrc = 'quant'),
#                   factorName = "IVR_"),
#   buildFactorList(factorFun = "gf.disposition",
#                   factorDir = -1,
#                   factorPar=list(datasrc = "quant"),
#                   factorName = "DISP_"),
#   buildFactorList(factorFun = "gf.beta",
#                   factorDir = -1,
#                   factorPar=list(datasrc = "quant"),
#                   factorName = "BETA_"),
#   buildFactorList(factorFun = "gf.ILLIQ",
#                   factorDir = 1,
#                   factorPar=list(datasrc = "quant"),
#                   factorName = "ILLIQ_"))
fls <- buildFactorLists_lcfs(c('F000008','F000010','F000011','F000012','F000013','F000014','F000015'))
#fls <- c(fls,tmp)

# time and univ setting
begT <- as.Date("2005-01-04")
endT <- as.Date("2017-10-31")
holdingEndT <- as.Date("2017-11-30")
rebFreq <- "month"
shiftby <- 0
univ <- "EI000985"

# getTSR
rebdate <- getRebDates(begT,endT,rebFreq,shiftby)
ts <- getTS(rebdate,indexID = univ,rm=c("priceLimit","suspend"))
tsr <- getTSR(ts,date_end_pad = holdingEndT)


# raw factor descrptive statistics
tsfr_raw <- getMultiFactor(tsr,FactorList = fls)
tsfr_raw <- dplyr::rename(tsfr_raw,VOL_=volatility_,BETA_=beta_,DISP_=disposition_)
tsfrs_raw <- mTSF2TSFs(tsfr_raw)


# table.Fct_descr(tsfr_raw,9)
# sectorAttrs <- list(ind=defaultSectorAttr("ind"),
#                     fct=defaultSectorAttr("fct"),
#                     ind_fct=defaultSectorAttr("ind_fct"))
# chart.Fct_anova(tsfr_raw,sectorAttrs)

# factor refine research
refinePars <- list(scale = refinePar_default("scale",NULL),
                   scale_ind = refinePar_default("scale",defaultSectorAttr("ind")),
                   scale_indfct= refinePar_default("scale",defaultSectorAttr("ind_fct")),
                   reg_indfct = refinePar_default("reg",defaultSectorAttr("ind")))
tablestats <- data.frame()
mtsfrrefine <- data.frame()
```

```{r loadatashow,echo=TRUE}
#  -------single factor test step by step  -----
fls <- buildFactorLists(
  buildFactorList(factorFun = "gf.volatility",
                  factorDir = -1,
                  factorPar=list(),
                  factorName = "VOL_"),
  buildFactorList(factorFun = "gf.IVR",
                  factorDir = -1,
                  factorPar=list(datasrc = 'quant'),
                  factorName = "IVR_"),
  buildFactorList(factorFun = "gf.disposition",
                  factorDir = -1,
                  factorPar=list(datasrc = "quant"),
                  factorName = "DISP_"),
  buildFactorList(factorFun = "gf.beta",
                  factorDir = -1,
                  factorPar=list(datasrc = "quant"),
                  factorName = "BETA_"),
  buildFactorList(factorFun = "gf.ILLIQ",
                  factorDir = 1,
                  factorPar=list(datasrc = "quant"),
                  factorName = "ILLIQ"))
tmp <- buildFactorLists_lcfs(c('F000008','F000010'))
fls <- c(fls,tmp)

# time and univ setting
begT <- as.Date("2005-01-04")
endT <- as.Date("2017-10-31")
holdingEndT <- as.Date("2017-11-30")
rebFreq <- "month"
shiftby <- 0
univ <- "EI000985"

# getTSR
rebdate <- getRebDates(begT,endT,rebFreq,shiftby)
ts <- getTS(rebdate,indexID = univ,rm=c("priceLimit","suspend"))
tsr <- getTSR(ts,date_end_pad = holdingEndT)


# raw factor descrptive statistics
tsfr_raw <- getMultiFactor(tsr,FactorList = fls)
tsfrs_raw <- mTSF2TSFs(tsfr_raw)


# table.Fct_descr(tsfr_raw,9)
# sectorAttrs <- list(ind=defaultSectorAttr("ind"),
#                     fct=defaultSectorAttr("fct"),
#                     ind_fct=defaultSectorAttr("ind_fct"))
# chart.Fct_anova(tsfr_raw,sectorAttrs)

# factor refine research
refinePars <- list(scale = refinePar_default("scale",NULL),
                   scale_zz = refinePar_zz(),
                   scale_ind = refinePar_default("scale",defaultSectorAttr("ind")),
                   scale_indfct= refinePar_default("scale",defaultSectorAttr("ind_fct")),
                   reg_indfct = refinePar_default("reg",defaultSectorAttr("ind")))
tablestats <- data.frame()
mtsfrrefine <- data.frame()
```

## 1、波动率因子VOL

```{r VOL_LOADDATA,eval=TRUE}
tsfr <- tsfrs_raw$VOL_
mtsfr <- factor_refine_MF(tsfr,refinePars)
mtsfrrefine <- rbind(mtsfrrefine,data.frame(mtsfr,fname='VOL_'))
```

因子NA比例
```{r VOL_NA,echo=TRUE,eval=TRUE,fig.height=6,fig.width=6}
chart.Fct_NA(tsfr)
```

因子原始得分直方图
```{r VOL_RAW_HIST,echo=TRUE,eval=TRUE,fig.height=6,fig.width=6}
chart.Fct_hist(tsfr,9)
```

不同refine方式下因子得分分布直方图
```{r VOL_REF_HIST,echo=TRUE,eval=TRUE,fig.height=6,fig.width=6}
MF.chart.Fct_hist(mtsfr,5)
```

不同refine方式下因子得分统计表
```{r VOL_REF_TABLE,echo=TRUE,eval=TRUE}
kable(MF.table.Fct_descr(mtsfr,5),digits = 2)
```

不同refine方式下因子IC图
```{r VOL_REF_IC,echo=TRUE,eval=TRUE,fig.height=6,fig.width=6}
MF.chart.IC(mTSFR = mtsfr,facet_by = 'fname')
```

不同refine方式下因子分组多空收益图
```{r VOL_REF_SPREAD,echo=TRUE,eval=TRUE,fig.height=6,fig.width=6}
MF.chart.Ngroup.spread(mTSFR = mtsfr, N = 5)
```

不同refine方式下因子分组多空相对收益图
```{r VOL_REF_SPREAD_RE,echo=TRUE,eval=TRUE,fig.height=6,fig.width=6}
MF.chart.Ngroup.spread(mTSFR = mtsfr, N = 5,rtn_type = "long-univ")
```

不同refine方式下因子IC和分组收益统计表
```{r VOL_REF_SPREAD_TABLE,echo=TRUE,eval=TRUE}
table_ <- MC.table.ICandNgroup(mTSF2TSFs(mtsfr), N = 5)
kable(table_,digits = 2)
table_ <- data.frame(factorName="VOL_",refinePar=rownames(table_),table_,row.names = NULL,stringsAsFactors = FALSE)
tablestats <- rbind(tablestats,table_)
```

## 2、特异度因子IVR
```{r IVR_LOADDATA,eval=TRUE}
tsfr <- tsfrs_raw$IVR_
mtsfr <- factor_refine_MF(tsfr,refinePars)
mtsfrrefine <- rbind(mtsfrrefine,data.frame(mtsfr,fname='IVR_'))
```

因子NA比例
```{r IVR_NA,echo=TRUE,eval=TRUE,fig.height=6,fig.width=6}
chart.Fct_NA(tsfr)
```

因子原始得分直方图
```{r IVR_RAW_HIST,echo=TRUE,eval=TRUE,fig.height=6,fig.width=6}
chart.Fct_hist(tsfr,9)
```

不同refine方式下因子得分分布直方图
```{r IVR_REF_HIST,echo=TRUE,eval=TRUE,fig.height=6,fig.width=6}
MF.chart.Fct_hist(mtsfr,5)
```

不同refine方式下因子得分统计表
```{r IVR_REF_TABLE,echo=TRUE,eval=TRUE}
kable(MF.table.Fct_descr(mtsfr,5),digits = 2)
```

不同refine方式下因子IC图
```{r IVR_REF_IC,echo=TRUE,eval=TRUE,fig.height=6,fig.width=6}
MF.chart.IC(mTSFR = mtsfr,facet_by = 'fname')
```


不同refine方式下因子分组多空收益图
```{r IVR_REF_SPREAD,echo=TRUE,eval=TRUE,fig.height=6,fig.width=6}
MF.chart.Ngroup.spread(mTSFR = mtsfr, N = 5)
```

不同refine方式下因子分组多空相对收益图
```{r IVR_REF_SPREAD_RE,echo=TRUE,eval=TRUE,fig.height=6,fig.width=6}
MF.chart.Ngroup.spread(mTSFR = mtsfr, N = 5,rtn_type = "long-univ")
```

不同refine方式下因子IC和分组收益统计表
```{r IVR_REF_SPREAD_TABLE,echo=TRUE,eval=TRUE}
table_ <- MC.table.ICandNgroup(mTSF2TSFs(mtsfr), N = 5)
kable(table_,digits = 2)
table_ <- data.frame(factorName="IVR_",refinePar=rownames(table_),table_,row.names = NULL,stringsAsFactors = FALSE)
tablestats <- rbind(tablestats,table_)
```

## 3、beta因子
```{r BETA_LOADDATA,eval=TRUE}
tsfr <- tsfrs_raw$BETA_
mtsfr <- factor_refine_MF(tsfr,refinePars)
mtsfrrefine <- rbind(mtsfrrefine,data.frame(mtsfr,fname='BETA_'))
```

因子NA比例
```{r BETA_NA,echo=TRUE,eval=TRUE,fig.height=6,fig.width=6}
chart.Fct_NA(tsfr)
```

因子原始得分直方图
```{r BETA_RAW_HIST,echo=TRUE,eval=TRUE,fig.height=6,fig.width=6}
chart.Fct_hist(tsfr,9)
```

不同refine方式下因子得分分布直方图
```{r BETA_REF_HIST,echo=TRUE,eval=TRUE,fig.height=6,fig.width=6}
MF.chart.Fct_hist(mtsfr,5)
```

不同refine方式下因子得分统计表
```{r BETA_REF_TABLE,echo=TRUE,eval=TRUE}
kable(MF.table.Fct_descr(mtsfr,5),digits = 2)
```

不同refine方式下因子IC图
```{r BETA_REF_IC,echo=TRUE,eval=TRUE,fig.height=6,fig.width=6}
MF.chart.IC(mTSFR = mtsfr,facet_by = 'fname')
```


不同refine方式下因子分组多空收益图
```{r BETA_REF_SPREAD,echo=TRUE,eval=TRUE,fig.height=6,fig.width=6}
MF.chart.Ngroup.spread(mTSFR = mtsfr, N = 5)
```

不同refine方式下因子分组多空相对收益图
```{r BETA_REF_SPREAD_RE,echo=TRUE,eval=TRUE,fig.height=6,fig.width=6}
MF.chart.Ngroup.spread(mTSFR = mtsfr, N = 5,rtn_type = "long-univ")
```

不同refine方式下因子IC和分组收益统计表
```{r BETA_REF_SPREAD_TABLE,echo=TRUE,eval=TRUE}
table_ <- MC.table.ICandNgroup(mTSF2TSFs(mtsfr), N = 5)
kable(table_,digits = 2)
table_ <- data.frame(factorName="BETA_",refinePar=rownames(table_),table_,row.names = NULL,stringsAsFactors = FALSE)
tablestats <- rbind(tablestats,table_)
```

## 4、流动性因子LIQ
```{r LIQ_LOADDATA,eval=TRUE}
tsfr <- tsfrs_raw$liquidity_
mtsfr <- factor_refine_MF(tsfr,refinePars)
mtsfrrefine <- rbind(mtsfrrefine,data.frame(mtsfr,fname='liquidity_'))
```

因子NA比例
```{r LIQ_NA,echo=TRUE,eval=TRUE,fig.height=6,fig.width=6}
chart.Fct_NA(tsfr)
```

因子原始得分直方图
```{r LIQ_RAW_HIST,echo=TRUE,eval=TRUE,fig.height=6,fig.width=6}
chart.Fct_hist(tsfr,9)
```

不同refine方式下因子得分分布直方图
```{r LIQ_REF_HIST,echo=TRUE,eval=TRUE,fig.height=6,fig.width=6}
MF.chart.Fct_hist(mtsfr,5)
```

不同refine方式下因子得分统计表
```{r LIQ_REF_TABLE,echo=TRUE,eval=TRUE}
kable(MF.table.Fct_descr(mtsfr,5),digits = 2)
```

不同refine方式下因子IC图
```{r LIQ_REF_IC,echo=TRUE,eval=TRUE,fig.height=6,fig.width=6}
MF.chart.IC(mTSFR = mtsfr,facet_by = 'fname')
```

不同refine方式下因子分组多空收益图
```{r LIQ_REF_SPREAD,echo=TRUE,eval=TRUE,fig.height=6,fig.width=6}
MF.chart.Ngroup.spread(mTSFR = mtsfr, N = 5)
```

不同refine方式下因子分组多空相对收益图
```{r LIQ_REF_SPREAD_RE,echo=TRUE,eval=TRUE,fig.height=6,fig.width=6}
MF.chart.Ngroup.spread(mTSFR = mtsfr, N = 5,rtn_type = "long-univ")
```

不同refine方式下因子IC和分组收益统计表
```{r LIQ_REF_SPREAD_TABLE,echo=TRUE,eval=TRUE}
table_ <- MC.table.ICandNgroup(mTSF2TSFs(mtsfr), N = 5)
kable(table_,digits = 2)
table_ <- data.frame(factorName="liquidity_",refinePar=rownames(table_),table_,row.names = NULL,stringsAsFactors = FALSE)
tablestats <- rbind(tablestats,table_)
```

## 5、非流动性因子ILLIQ
```{r ILLIQ_LOADDATA,eval=TRUE}
tsfr <- tsfrs_raw$ILLIQ
mtsfr <- factor_refine_MF(tsfr,refinePars)
mtsfrrefine <- rbind(mtsfrrefine,data.frame(mtsfr,fname='ILLIQ'))
```

因子NA比例
```{r ILLIQ_NA,echo=TRUE,eval=TRUE,fig.height=6,fig.width=6}
chart.Fct_NA(tsfr)
```

因子原始得分直方图
```{r ILLIQ_RAW_HIST,echo=TRUE,eval=TRUE,fig.height=6,fig.width=6}
chart.Fct_hist(tsfr,9)
```

不同refine方式下因子得分分布直方图
```{r ILLIQ_REF_HIST,echo=TRUE,eval=TRUE,fig.height=6,fig.width=6}
MF.chart.Fct_hist(mtsfr,5)
```

不同refine方式下因子得分统计表
```{r ILLIQ_REF_TABLE,echo=TRUE,eval=TRUE}
kable(MF.table.Fct_descr(mtsfr,5),digits = 2)
```

不同refine方式下因子IC图
```{r ILLIQ_REF_IC,echo=TRUE,eval=TRUE,fig.height=6,fig.width=6}
MF.chart.IC(mTSFR = mtsfr,facet_by = 'fname')
```


不同refine方式下因子分组多空收益图
```{r ILLIQ_REF_SPREAD,echo=TRUE,eval=TRUE,fig.height=6,fig.width=6}
MF.chart.Ngroup.spread(mTSFR = mtsfr, N = 5)
```

不同refine方式下因子分组多空相对收益图
```{r ILLIQ_REF_SPREAD_RE,echo=TRUE,eval=TRUE,fig.height=6,fig.width=6}
MF.chart.Ngroup.spread(mTSFR = mtsfr, N = 5,rtn_type = "long-univ")
```

不同refine方式下因子IC和分组收益统计表
```{r ILLIQ_REF_SPREAD_TABLE,echo=TRUE,eval=TRUE}
table_ <- MC.table.ICandNgroup(mTSF2TSFs(mtsfr), N = 5)
kable(table_,digits = 2)
table_ <- data.frame(factorName="ILLIQ",refinePar=rownames(table_),table_,row.names = NULL,stringsAsFactors = FALSE)
tablestats <- rbind(tablestats,table_)
```

## 6、处置效应因子DISP
```{r DISP_LOADDATA,eval=TRUE}
tsfr <- tsfrs_raw$DISP_
mtsfr <- factor_refine_MF(tsfr,refinePars)
mtsfrrefine <- rbind(mtsfrrefine,data.frame(mtsfr,fname='DISP_'))
```

因子NA比例
```{r DISP_NA,echo=TRUE,eval=TRUE,fig.height=6,fig.width=6}
chart.Fct_NA(tsfr)
```

因子原始得分直方图
```{r DISP_RAW_HIST,echo=TRUE,eval=TRUE,fig.height=6,fig.width=6}
chart.Fct_hist(tsfr,9)
```

不同refine方式下因子得分分布直方图
```{r DISP_REF_HIST,echo=TRUE,eval=TRUE,fig.height=6,fig.width=6}
MF.chart.Fct_hist(mtsfr,5)
```

不同refine方式下因子得分统计表
```{r DISP_REF_TABLE,echo=TRUE,eval=TRUE}
kable(MF.table.Fct_descr(mtsfr,5),digits = 2)
```


不同refine方式下因子IC图
```{r DISP_REF_IC,echo=TRUE,eval=TRUE,fig.height=6,fig.width=6}
MF.chart.IC(mTSFR = mtsfr,facet_by = 'fname')
```

不同refine方式下因子分组多空收益图
```{r DISP_REF_SPREAD,echo=TRUE,eval=TRUE,fig.height=6,fig.width=6}
MF.chart.Ngroup.spread(mTSFR = mtsfr, N = 5)
```

不同refine方式下因子分组多空相对收益图
```{r DISP_REF_SPREAD_RE,echo=TRUE,eval=TRUE,fig.height=6,fig.width=6}
MF.chart.Ngroup.spread(mTSFR = mtsfr, N = 5,rtn_type = "long-univ")
```

不同refine方式下因子IC和分组收益统计表
```{r DISP_REF_SPREAD_TABLE,echo=TRUE,eval=TRUE}
table_ <- MC.table.ICandNgroup(mTSF2TSFs(mtsfr), N = 5)
kable(table_,digits = 2)
table_ <- data.frame(factorName="DISP_",refinePar=rownames(table_),table_,row.names = NULL,stringsAsFactors = FALSE)
tablestats <- rbind(tablestats,table_)
```

## 7、反转因子PCT
```{r PCT_LOADDATA,eval=TRUE}
tsfr <- tsfrs_raw$pct_chg_per_60_
mtsfr <- factor_refine_MF(tsfr,refinePars)
mtsfrrefine <- rbind(mtsfrrefine,data.frame(mtsfr,fname='pct_chg_per_60_'))
```

因子NA比例
```{r PCT_NA,echo=TRUE,eval=TRUE,fig.height=6,fig.width=6}
chart.Fct_NA(tsfr)
```

因子原始得分直方图
```{r PCT_RAW_HIST,echo=TRUE,eval=TRUE,fig.height=6,fig.width=6}
chart.Fct_hist(tsfr,9)
```

不同refine方式下因子得分分布直方图
```{r PCT_REF_HIST,echo=TRUE,eval=TRUE,fig.height=6,fig.width=6}
MF.chart.Fct_hist(mtsfr,5)
```

不同refine方式下因子得分统计表
```{r PCT_REF_TABLE,echo=TRUE,eval=TRUE}
kable(MF.table.Fct_descr(mtsfr,5),digits = 2)
```


不同refine方式下因子IC图
```{r PCT_REF_IC,echo=TRUE,eval=TRUE,fig.height=6,fig.width=6}
MF.chart.IC(mTSFR = mtsfr,facet_by = 'fname')
```

不同refine方式下因子分组多空收益图
```{r PCT_REF_SPREAD,echo=TRUE,eval=TRUE,fig.height=6,fig.width=6}
MF.chart.Ngroup.spread(mTSFR = mtsfr, N = 5)
```

不同refine方式下因子分组多空相对收益图
```{r PCT_REF_SPREAD_RE,echo=TRUE,eval=TRUE,fig.height=6,fig.width=6}
MF.chart.Ngroup.spread(mTSFR = mtsfr, N = 5,rtn_type = "long-univ")
```

不同refine方式下因子IC和分组收益统计表
```{r PCT_REF_SPREAD_TABLE,echo=TRUE,eval=TRUE}
table_ <- MC.table.ICandNgroup(mTSF2TSFs(mtsfr), N = 5)
kable(table_,digits = 2)
table_ <- data.frame(factorName="pct_chg_per_60_",refinePar=rownames(table_),table_,row.names = NULL,stringsAsFactors = FALSE)
tablestats <- rbind(tablestats,table_)
```

## 8、相关性COR

```{r cor_getdata,eval=TRUE}
size <- gf.ln_mkt_cap(ts)
size <- dplyr::rename(size,ln_mkt_cap=factorscore)
mtsf <- dplyr::select(tsfr_raw,-date_end,-periodrtn)
mtsf <- dplyr::left_join(mtsf,size,by=c('date','stockID'))

mtsfrefine <- reshape2::dcast(mtsfrrefine,date+stockID~fname,value.var = 'reg_indfct')
mtsfrefine <- dplyr::left_join(mtsfrefine,size,by=c('date','stockID'))
```


原始因子的相关性图
```{r cor_raw_plot,echo=TRUE,eval=TRUE,fig.height=6,fig.width=6}
MF.chart.Fct_corr(mtsf)
```

行业市值标准化后因子的相关性图
```{r cor_raw_plot2,echo=TRUE,eval=TRUE,fig.height=6,fig.width=6}
MF.chart.Fct_corr(mtsfrefine)
```


## 9、SUMMARY

不同因子不同refine方式下因子IC和分组收益统计表
```{r summary_REF_SPREAD_TABLE,echo=TRUE,eval=TRUE}
kable(tablestats,digits = 2)
```